臺灣臺北地方法院刑事判決
111年度簡上字第167號
上  訴  人
即  被  告  簡維良

                    籍設桃園市○○區○○○村0號（法務部○○○○○○○）

上列上訴人即被告因竊盜案件，不服本院民國111年8月15日111
年度簡字第1768號第一審刑事簡易判決（偵查案號：111年度偵
字第13509號），提起上訴，本院管轄之第二審合議庭判決如下
：
    主      文
上訴駁回。
    事實及理由
一、被告於第二審經合法傳喚，無正當之理由不到庭者，得不 
    待其陳述，逕行判決，刑事訴訟法第371條定有明文。又對
    於簡易判決有不服之上訴，準用上開規定，刑事訴訟法第45
    5條之1第3項亦有明定。經查，被告簡維良經本院合法傳喚
    ，於審判期日無正當理由未到庭，有本院送達證書、刑事報
    到單及審判筆錄在卷可查，依上開規定，不待其陳述逕行判
    決。
二、本案經審理結果，認第一審刑事簡易判決認事用法及量刑均
    無不當，應予維持，關於本案之事實、證據及理由，均引用
    如附件第一審刑事簡易判決處刑書記載之事實及理由。
三、被告上訴意旨略以：我覺得判太重等語。
四、事實審法院之量刑輕重，甚或是否宣告緩刑，均為實體法賦
    予法官裁量之刑罰權事項，法官行使此項裁量權，自得依據
    個案情節，參酌刑法第57條所定各款犯罪情狀之規定，於法
    定刑度內量處被告罪刑，於無其他加重或減輕之原因，下級
    審量定之刑，亦無過重、失輕之不當或未合於法律要件之情
    ，則上級審法院對下級審法院之職權行使，原則上應予尊重
    不得任意指摘其量刑為違法（最高法院103年度台上字第291
    號、102年度台上字第2931、4161號判決意旨參照）。準此
    ，法官量刑，如非有上揭顯違法之情事，自不得擅加指摘其
    違法或不當。原審就其刑之量定既已審酌非無謀生能力，竟
    不思以正當途徑獲取財物，反任意竊取他人物品，顯乏尊重
    他人財產權之觀念，坦承犯行之犯後態度，兼衡被告國中畢
    業之智識程度、從事水電工作、勉持且無人需予扶養之家庭
    生活狀況，暨被告犯罪之動機、手段、目的、前科紀錄之素
    行及竊取財物之價值等一切情狀，於法定刑度內分別量處被
    告拘役35日、拘役30日，定應執行拘役60日，並均諭知易科
    罰金之折算標準，另宣告沒收及追徵，經核原審認事用法均
    無不當，應予維持。
據上論斷，應依刑事訴訟法第373條、第368條、第371條，判決
如主文。
本案經檢察官江宇程聲請以簡易判決處刑，檢察官黃兆揚到庭執
行職務。
中　　華　　民　　國　　111 　年　　11　　月　　 1　　日
　　　　　　　　　刑事第十庭  審判長法　官  林孟皇
                                　　法　官　林柔孜
　　　　　　　　　　　　　　　  　　法　官　黃瑞成
上正本證明與原本無異。
不得上訴。
                                    書記官  李佩樺
中　　華　　民　　國　　111 　年　　11　　月　　2 　　日
附錄本案所犯法條：刑法第320條
意圖為自己或第三人不法之所有，而竊取他人之動產者，為竊盜
罪，處5年以下有期徒刑、拘役或50萬元以下罰金。
附件：
臺灣臺北地方法院刑事簡易判決
111年度簡字第1768號
公　訴　人　臺灣臺北地方檢察署檢察官
被　　　告　簡維良　男　(民國00年0月00日生)
　　　　　　　　　　身分證統一編號：Z000000000號
　　　　　　　　　　籍設臺南市○○區○○路000號
                    （即臺南○○○○○○○○六甲辦公室）
　　　　　　　　　　居新北市○○區○○路0段00巷0號1樓
　　　　　　　　　　（另案於法務部○○○○○○○執行中）
上列被告因竊盜案件，經檢察官聲請簡易判決處刑（111年度偵
字第13509號），本院認不宜逕以簡易判決處刑（111年度簡字第
1344號），改依通常程序審理（111年度易字第489號），嗣經被
告自白犯罪，本院認為宜以簡易判決處刑，裁定適用簡易程序，
判決如下：
    主  文
簡維良犯竊盜罪，處拘役參拾伍日，如易科罰金，以新臺幣壹仟
元折算壹日。又犯竊盜罪，處拘役參拾日，如易科罰金，以新臺
幣壹仟元折算壹日。應執行拘役陸拾日，如易科罰金，以新臺幣
壹仟元折算壹日。
未扣案如附表所示之物均沒收，於全部或一部不能沒收或不宜執
行沒收時，追徵其價額。
    事實及理由
一、本案犯罪事實及證據，除證據部分補充「被告簡維良於本院
    訊問程序中之自白」外，均引用檢察官聲請簡易判決處刑書
    （如附件）之記載。
二、論罪科刑：
　㈠核被告簡維良所為，均係犯刑法第320條第1項之竊盜罪。
　㈡爰以行為人之責任為基礎，審酌被告非無謀生能力，竟不思
    以正當途徑獲取財物，反任意竊取他人物品，顯乏尊重他人
    財產權之觀念，應予非難，惟念及被告犯後已坦承犯行，態
    度尚可，兼衡被告國中畢業之智識程度、從事水電工作、勉
    持且無人需予扶養之家庭生活狀況（見本院卷第55頁及調查
    筆錄之「受詢問人職業、教育程度、家庭經濟狀況」欄），
    暨被告犯罪之動機、手段、目的、前科紀錄之素行及竊取財
    物之價值等一切情狀，各量處如主文所示之刑，並均諭知易
    科罰金之折算標準，併依法定其應執行刑及諭知易科罰金之
    折算標準，以示懲儆。
三、沒收部分：
　　按犯罪所得，屬於犯罪行為人者，沒收之；前二項之沒收，
    於全部或一部不能沒收或不宜執行沒收時，追徵其價額，刑
    法第38條之1第1項本文、第3項定有明文。查本件被告竊得
    如附表所示之物，均屬被告之犯罪所得，且未實際合法發還
    予被害人，應依刑法第38條之1第1項前段、第3項之規定宣
    告沒收，並於全部或一部不能沒收或不宜執行沒收時，追徵
    其價額。
四、應依刑事訴訟法第449條第1項、第3項、第450條第1項、第4
    54條第2項，刑法第320條第1項、第51條第6項、第41條第1
    項前段、第38條之1第1項、第3項，逕以簡易判決處刑如主
    文。
五、如不服本判決，得於判決書送達之翌日起20日內向本院提出
    上訴狀，上訴於本院第二審合議庭（上訴狀須附繕本）。
本案經檢察官江宇程聲請簡易判決處刑。　
中　　華　　民　　國　　111 　年　　8 　　月　　15　　日
　　　　　　　　　刑事第十八庭  法　官　范雅涵
以上正本證明與原本無異。
如不服本判決應於收受送達後20日內向本院提出上訴書狀，並應
敘述具體理由；其未敘述上訴理由者，應於上訴期間屆滿後20日
內向本院補提理由書（均須按他造當事人之人數附繕本）「切勿
逕送上級法院」。
　　　　　　　　　　　　　　　　書記官　楊文祥
中　　華　　民　　國　　111 　年　　8 　　月　　15　　日
附錄本案所犯法條全文：
中華民國刑法第320條
意圖為自己或第三人不法之所有，而竊取他人之動產者，為竊盜
罪，處5年以下有期徒刑、拘役或50萬元以下罰金。
意圖為自己或第三人不法之利益，而竊佔他人之不動產者，依前
項之規定處斷。
前二項之未遂犯罰之。

附表：
編號 被告所竊之物品 一 軒尼詩XO禮盒酒1盒（價值：新臺幣5,800元） 二 蘇格登12威士忌禮盒酒1盒（價值：新臺幣1,380元） 
附件：
臺灣臺北地方檢察署檢察官聲請簡易判決處刑書
                                    111年度偵字第13509號
　　被　　　告　簡維良　男　49歲（民國00年0月00日生）
　　　　　　　　　　　　住○○市○○區○○路000號(臺南○○○○○○○○六甲辦公室)
　　　　　　　　　　　　居新北市○○區○○路0段00巷0號1
　　　　　　　　　　　　　樓(另案於法務部○○○○○○○執行中)
　　　　　　　　　　　　國民身分證統一編號：Z000000000號
上列被告因竊盜案件，業經偵查終結，認為宜聲請以簡易判決處
刑，茲將犯罪事實及證據並所犯法條分敘如下：
　　　　犯罪事實
一、簡維良意圖為自己不法之所有，基於竊盜之犯意，在址設臺
    北市○○區○○○路0段000巷00號賴宇芳所管理之全家便利
    商店錦民門市，分別為下列犯行：(一)於民國111年2月25日
    下午10時5分許，徒手竊取架上軒尼詩XO禮盒酒1盒(價值約
    新臺幣【下同】5,800元)得手。(二)於111年2月28日中午12
    時5分許，徒手竊取架上蘇格登12威士忌禮盒酒1盒(價值約1
    ,380元)得手
二、案經賴宇芳訴由臺北市政府警察局中山分局報告偵辦。
　　　　證據並所犯法條
一、訊據被告簡維良矢口否認有何上開犯行，辯稱：上揭時間，
    伊都有經過酒架，但伊沒有竊取上開財物等語。經查，上開
    犯罪事實，有告訴代理人陳鵬宇於警詢時之指訴可佐，並有
    監視器畫面擷圖附卷可稽；復經本署檢察官勘驗現場監視器
    畫面，被告於111年2月25日下午10時5分許，自架上拿取洋
    酒禮盒放入外套內；並於111年2月28日中午12時5分許，自
    架上拿取洋酒禮盒，先藏放於外套內再藏放於背包內，2日
    均未拿出上開財物付款，即離開上址等情，有本署檢察官11
    1年5月24日勘驗筆錄暨監視器畫面擷圖在卷供參。是被告上
    開所辯，即無足採，其罪嫌洵堪認定。
二、核被告所為，係犯刑法第320條第1項之竊盜罪嫌。被告所犯
    上開2罪間，犯意有別，行為互殊，請分論併罰。復被告因
    竊盜犯行而獲取之軒尼詩XO禮盒酒1盒、蘇格登12威士忌禮
    盒酒1盒，均請依刑法第38條之1第1項規定宣告沒收，如於
    全部或一部不能沒收或不宜執行沒收時，則請依同條第3項
    規定，追徵其價額。
三、依刑事訴訟法第451條第1項聲請逕以簡易判決處刑。　
　　此　致
臺灣臺北地方法院
中　　華　　民　　國　 111　　年　　5 　　月　　24　　日
　　　　　　　　　　　　　　　檢　察　官　江宇程
本件正本證明與原本無異
中　　華　　民　　國　 111　　年　　6 　　月　　 2　　日
　　　　　　　　　　　　　　  書　記　官  蔡筱婕
附錄本案所犯法條全文
中華民國刑法第320條
意圖為自己或第三人不法之所有，而竊取他人之動產者，為竊盜
罪，處 5 年以下有期徒刑、拘役或 50 萬元以下罰金。
意圖為自己或第三人不法之利益，而竊佔他人之不動產者，依前
項之規定處斷。
前二項之未遂犯罰之。
本件係依刑事訴訟法簡易程序辦理，法院簡易庭得不傳喚被告、
輔佐人、告訴人、告發人等出庭即已簡易判決處刑；被告、被害
人、告訴人等對告訴乃論案件如以達成民事和解而要撤回告訴或
對非告訴乃論案件認有受傳喚到庭陳述意見之必要時，請即另以
書狀向簡易法庭陳述或請求傳喚。